臺灣臺南地方法院民事裁定　　　　　　100年度小上字第28號
上 訴 人　　劉政達
　　　　　　　　　　　7096號（法務部矯正署高雄監獄）
被上訴人　　楊銘貴
上列當事人間請求侵權行為損害賠償事件，上訴人對於中華民國
100年7月26日本院臺南簡易庭100年度南小字第288號第一審判決
提起上訴，本院裁定如下：
    主  文
上訴及追加之訴均駁回。
第二審訴訟費用新臺幣壹仟伍佰元由上訴人負擔。
    理  由
一、按對於小額程序之第一審裁判上訴，非以其違背法令為理由
    ，不得為之；又上訴狀內應記載上訴理由，表明(一)原判決所
    違背之法令及其具體內容。(二)依訴訟資料可認為原判決有違
    背法令之具體事實等事項，民事訴訟法第436條之24第2項及
    同條之25分別定有明文。且同法第468條、第469條第 1款至
    第5款之規定，依同法第436條之32第 2項之規定，於小額事
    件之上訴程序亦有準用。是當事人提起上訴，如依民事訴訟
    法第 468條規定，以第二審判決有不適用法規或適用法規不
    當為上訴理由時，其上訴狀或理由書應有具體之指摘，並揭
    示該法規之條項或其內容。若係成文法以外之法則，應揭示
    該法則之旨趣。倘為司法院解釋、或本院之判例，則應揭示
    該判解之字號或其內容。如以民事訴訟法第469條第1款至第
    5 款所列事由提起上訴者，其上訴狀或理由書，應揭示合於
    各該條款之事實，上訴狀或理由書如未依此項方法表明者，
    即難認為已對原判決之違背法令有具體之指摘，其上訴自難
    認為合法（最高法院71年臺上字第 314號判例參照）。因之
    ，對於小額程序之第一審判決上訴，非主張原判決違背法令
    以為上訴理由，即屬不應准許，自應認為不合法而駁回之（
    最高法院26年鄂上字第236號判例參照）。
二、本件上訴意旨略以：兩造間請求侵權行為損害賠償事件業經
    鈞院臺南簡易庭100年度南小字第288號判決被上訴人應給付
    上訴人新臺幣（下同） 7,200元，並駁回上訴人其餘之訴，
    然該判決認事用法恐有違誤；本件民事案件乃被上訴人因故
    意或過失，不法侵害他人之權利者，負損害賠償責任；不法
    侵害他人之身體、健康、名譽、自由、信用、隱私、貞操，
    或不法侵害其他人格法益而情節重大者，被害人雖非財產上
    之損害，亦得請求賠償相當之金額，民法第184條第1項前段
    、第195條第1項前段分別定有明文。惟因故意或過失，不法
    侵害他人之權利之侵權行為，被上訴人須負完全責任，且非
    財產上之損害賠償除具有填補損害之作用，尚有撫慰及制裁
    之機能，應將確定判決刊載於報紙為回復上訴人名譽之適當
    處分，從而，原審判決有諸多不適法之處；並聲明：原判決
    不利於上訴人等之部分廢棄，廢棄部分請求判決被上訴人給
    付上訴人 6萬元及自起訴狀繕本送達之翌日起至清償日止，
    按年息百分之20計算之利息。並追加起訴請求被上訴人應負
    擔費用將本件確定判決書之全部於自由時報、蘋果日報、中
    國時報、聯合報刊頭刊登道歉啟事3天等語。
三、經查：
  (一)本件上訴人於原審請求判命被上訴人給付6萬元，核其訴訟
    標的金額在10萬元以下，依民事訴訟法第436條之8第1項規
    定，本件應適用小額訴訟程序，先予敘明。
  (二)經核，上訴人上訴理由所陳非屬原判決有不適用法規、適用
    法規不當、或民事訴訟法第469條第1款至第 5款所列之違背
    法令事由，亦難認對該判決之如何違背法令已有具體之指摘
    ，揆諸上開規定及說明，難謂已合法表明上訴理由，從而，
    本件上訴為不合法，應予駁回。
  (三)按小額訴訟程序，當事人於第二審程序不得為訴之變更、追
    加或提起反訴，民事訴訟法第 436條之27之定有明文。本件
    上訴人提起上訴並追加請求被上訴人應負擔費用將本件確定
    判決書之全部登於自由時報、蘋果日報、中國時報、聯合報
    刊頭登道歉啟事3天，於法不合，亦應駁回。
四、末按訴訟費用，由敗訴之當事人負擔；於小額訴訟之上訴程
    序，法院為訴訟費用之裁判時，應確定其費用額，此觀諸民
    事訴訟法第78條、同法第436條之32第 1項準用同法第436條
    之19第1項之規定自明。查，本件第二審裁判費為1,500元；
    此外，別無其他訴訟費用之支出，故本件第二審訴訟費用額
    確定為 1,500元，應由敗訴之上訴人負擔，爰併為裁定如主
    文第2項所示。
五、據上論結，本件上訴及追加之訴均不合法，依民事訴訟法第
    436條之32第1項、第2項、第444條第1項前段、第95條、第7
    8條、第436條之19第1項，裁定如主文。
中    華    民    國    100    年    10    月    31    日
                  民事第一庭  審判長法  官  杭起鶴
                                    法  官  洪碧雀
                                    法  官  何清池
以上正本證明與原本無異。
本件不得抗告。
中    華    民    國    100    年    10    月    31    日
                                    書記官  謝明達